臺灣高雄地方法院刑事判決　　　　　　110年度審易字第997號
公　訴　人　臺灣高雄地方檢察署檢察官
被　　　告　黃偉恩



上列被告因違反毒品危害防制條例案件，經檢察官提起公訴（11
0年度偵字第7990號），因被告於準備程序進行中，對被訴事實
為有罪之陳述，由本院裁定由受命法官獨任依簡式審判程序審理
，判決如下：
    主  文
黃偉恩持有第一級毒品，處有期徒刑柒月。
扣案如【附表】編號一至五所示之第一級毒品海洛因（皆含包裝
袋）及【附表】編號六至七所示之第二級毒品甲基安非他命（皆
含包裝袋），均沒收銷燬之。
    事  實
一、黃偉恩明知海洛因及甲基安非他命分別係政府依據毒品危害
    防制條例公告管制之第一級與第二級毒品，依法不得持有，
    竟基於持有第一級毒品與第二級毒品之犯意，於民國110年3
    月27日15時至同日16時之間某時，在高雄市○○區○○○路
    00號之「歐遊汽車旅館」311號房內，以新臺幣1萬8千元之
    價格，向姓名、年籍不詳，綽號「阿弟仔」之成年男子，購
    得海洛因5包及甲基安非他命2包，欲供己施用而持有之。嗣
    為警於110年3月27日20時50分許，在高雄市○○區○○街00
    巷0號前查獲，並扣得海洛因5包（驗前淨重合計2.157公克
    ）及甲基安非他命2包（驗前淨重合計2.849公克，起訴書誤
    載為4.937公克）。
二、案經高雄市政府警察局林園分局移送臺灣高雄地方檢察署檢
    察官偵查後起訴。
    理  由
壹、程序部分：
    被告黃偉恩所犯非死刑、無期徒刑、最輕本刑為三年以上有
    期徒刑之罪，或高等法院管轄第一審之案件，被告對被訴事
    實為有罪之陳述，經告以簡式審判程序之旨，並聽取檢察官
    、被告之意見後，本院裁定改依簡式審判程序進行審理，是
    本件之證據調查，依刑事訴訟法第273條之2規定，不受同法
    第159條第1項、第161條之2、第161條之3、第163條之1及第
    164條至第170條規定之限制。
貳、實體部分：
一、上開事實，業據被告黃偉恩於警詢、偵訊及本院審理時均坦
    承不諱，且有高雄市政府警察局林園分局搜索扣押筆錄、扣
    押物品目錄表、高雄市立凱旋醫院濫用藥物成品檢驗鑑定書
    影本各1份，並扣得【附表】編號一至七所示之物在案。堪
    認被告之自白與事實相符，故本件事證明確，被告前揭犯行
    洵堪認定，應依法論科。
二、論罪部分：
㈠、核被告黃偉恩所為，係違反毒品危害防制條例第11條第1項
    之持有第一級毒品罪、及同條第2項之持有第二級毒品罪。
㈡、被告以一持有行為，同時持有海洛因5包、甲基安非他命2包
    ，係以一行為同時觸犯持有第一級毒品罪及持有第二級毒品
    罪，為想像競合犯，應依刑法第55條規定，從一重之持有第
    一級毒品罪論斷。
三、科刑部分：
    本院審酌被告無視國家禁止持有毒品之命令，竟同時持有第
    一級及第二級毒品，共計兩種毒品，動機及行為均可議；又
    被告曾有施用毒品、竊盜及偽證之素行，有臺灣高等法院被
    告前案紀錄表1份在卷可考。惟考量被告坦承犯行；持有之
    毒品數量非鉅；兼衡以被告於本院審理時自述之智識程度及
    經濟能力等一切情狀，量處如主文所示之刑。
四、扣案如【附表】編號一至五所示之物，經鑑定後，檢出第一
    級毒品海洛因成分；而【附表】編號六至七所示之物，經鑑
    驗後，檢出第二級毒品甲基安非他命成分等情，有上開高雄
    市立凱旋醫院濫用藥物成品檢驗鑑定書1份存卷可查，故均
    依毒品危害防制條例第18條第1項前段規定，宣告沒收銷燬
    ，另包裝上開毒品之包裝袋，因與其上所殘留之毒品難以析
    離，且無析離之實益與必要，應視同毒品，一併沒收銷燬之
    ；至送驗耗損部分之毒品因已滅失，爰不另宣告沒收銷燬。
據上論斷，應依刑事訴訟法第273條之1第1項、第299條第1項前
段，毒品危害防制條例第11條第1項、第2項、第18條第1項前段
，刑法第11條、第55條，判決如主文。
本案經檢察官游淑玟提起公訴，檢察官范文欽到庭執行職務。
中    華    民    國   110    年    11    月    18    日
                  刑事第五庭  法  官    陳川傑
以上正本證明與原本無異。
如不服本判決應於收受送達後20日內向本院提出上訴書狀，並應
敘述具體理由；如未敘述上訴理由者，應於上訴期間屆滿後20日
內向本院補提理由書（均須按他造當事人之人數附繕本）「切勿
逕送上級法院」。
因疫情而遲誤不變期間，得向法院聲請回復原狀。
中    華    民    國   110    年    11    月    18    日
                              書記官    王翌翔
附錄本案論罪科刑之法條：
毒品危害防制條例第11條第1項、第2項
持有第一級毒品者，處3年以下有期徒刑、拘役或新臺幣30萬元
以下罰金。
持有第二級毒品者，處2年以下有期徒刑、拘役或新臺幣20萬元
以下罰金。
　
 【附表】
┌──┬───────┬──────────┬─────────┬───────┐
│編號│ 品名、數量   │     鑑驗結果       │    證據出處      │  沒收與否    │
├──┼───────┼──────────┼─────────┼───────┤
│ 一 │白色（塊狀）粉│檢出第一級毒品海洛因│高雄市立凱旋醫院濫│依毒品危害防制│
│    │末1包（含包裝 │成分（檢驗前淨重為0.│用藥物成品檢驗110 │條例第18條第1 │
│    │袋）          │141公克，檢驗後淨重 │年5月10日高市凱醫 │項前段規定，宣│
│    │              │為0.131公克）       │驗字第68388號鑑定 │告沒收銷燬。  │
│    │              │                    │書（見110年度偵字 │              │
│    │              │                    │第7990號卷第99頁）│              │
├──┼───────┼──────────┼─────────┼───────┤
│ 二 │白色（塊狀）粉│檢出第一級毒品海洛因│同上              │依毒品危害防制│
│    │末1包（含包裝 │成分（檢驗前淨重為0.│                  │條例第18條第1 │
│    │）            │469公克，檢驗後淨重 │                  │項前段規定，宣│
│    │              │為0.450公克）       │                  │告沒收銷燬。  │
├──┼───────┼──────────┼─────────┼───────┤
│ 三 │白色（塊狀）粉│檢出第一級毒品海洛因│同上              │依毒品危害防制│
│    │末1包（含包裝 │成分（檢驗前淨重為1.│                  │條例第18條第1 │
│    │袋）          │342公克，檢驗後淨重 │                  │項前段規定，宣│
│    │              │為1.330公克）       │                  │告沒收銷燬。  │
├──┼───────┼──────────┼─────────┼───────┤
│ 四 │白色粉末1包（ │檢出第一級毒品海洛因│同上（見110年度偵 │依毒品危害防制│
│    │含包裝袋）    │成分（檢驗前淨重為0.│字第7990號卷第101 │條例第18條第1 │
│    │              │195公克，檢驗後淨重 │頁）              │項前段規定，宣│
│    │              │為0.183公克）       │                  │告沒收銷燬。  │
├──┼───────┼──────────┼─────────┼───────┤
│ 五 │白色粉末1包（ │檢出第一級毒品海洛因│同上              │依毒品危害防制│
│    │含包裝袋）    │成分（檢驗前淨重為0.│                  │條例第18條第1 │
│    │              │010公克，檢驗後檢體 │                  │項前段規定，宣│
│    │              │用罄）              │                  │告沒收銷燬。  │
├──┼───────┼──────────┼─────────┼───────┤
│ 六 │白色結晶體1包 │檢出第二級毒品甲基安│同上（見110年度偵 │依毒品危害防制│
│    │（含包裝袋）  │非他命成分（檢驗前淨│字第7990號卷第99頁│條例第18條第1 │
│    │              │重為2.475公克，檢驗 │）                │項前段規定，宣│
│    │              │後淨重為2.462公克） │                  │告沒收銷燬。  │
├──┼───────┼──────────┼─────────┼───────┤
│ 七 │白色結晶體1包 │檢出第二級毒品甲基安│同上              │依毒品危害防制│
│    │（含包裝袋）  │非他命成分（檢驗前淨│                  │條例第18條第1 │
│    │              │重為0.374公克，檢驗 │                  │項前段規定，宣│
│    │              │後淨重為0.361公克） │                  │告沒收銷燬。  │
└──┴───────┴──────────┴─────────┴───────┘